臺灣新竹地方法院民事裁定
110年度消債更字第129號
聲  請  人  
即債務人    陳國棟  

代  理  人  葉芷楹律師（法扶）
上列當事人聲請消費者債務清理事件，本院裁定如下：
    主  文
聲請人應於本裁定送達後十日內，補正如附件所示之事項。
    理  由
一、按聲請更生或清算不合程式或不備其他要件者，法院應以裁
    定駁回之，但其情形可以補正者，法院應定期間先命補正，
    消費者債務清理條例第8 條定有明文。又按聲請更生或清算
    ，徵收聲請費新臺幣（下同）1,000 元，郵務送達費及法院
    人員之差旅費不另徵收。但所需費用超過應徵收之聲請費者
    ，其超過部分，依實支數計算徵收之。前項所需費用及進行
    更生或清算之必要費用，法院得酌定相當金額，定期命聲請
    人預納之，逾期未預納者，除別有規定外，法院得駁回更生
    或清算之聲請，此觀同法第6 條規定亦明。再按債務人依消
    費者債務清理條例151條第1項聲請法院調解，徵收聲請費1,
    000 元，債務人於法院調解不成立之日起20日內，聲請更生
    或清算者，以其調解之聲請，視為更生或清算之聲請，不另
    徵收聲請費，消費者債務清理條例第153條之1第1項、第2項
    規定甚明。
二、查本件聲請人前依消費者債務清理條例第151條第1項之規定
    向本院聲請調解（本院110年度司消債調字第219號）未能成
    立，並經聲請人具狀聲請更生程序，有台新國際商業銀行股
    份有限公司110年12月6日函、聲請人110年12月6日聲請狀附
    於上開調解卷可憑，然因聲請人漏未提出如附件所示之事項
    到院，爰定期命補正，如逾期未補正，則駁回其聲請。　　
中　　華　　民　　國　　110 　年　　12　　月　 21     日
                  民事第二庭　　　法　官　鄭政宗
以上正本係照原本作成。
本裁定不得抗告。
中　　華　　民　　國　　110 　年　　12　　月　　22　　日
                                　書記官　黃志微
附件：
一、請預納郵務送達費用6,450元（依聲請人陳報之債權人13人
    ，再加計於財團法人金融聯合徵信中心當事人綜合信用報告
    所載之合作金庫資產管理股份有限公司，連同聲請人，合計
    15人，以每人10份，每份43元計算）。
二、陳報聲請人聲請更生前二年之財產變動狀況：包含就不動產
    、動產所為之所有有償（買賣、互易、設定抵押權等）、無
    償（贈與、第三人清償等）行為所生之財產變動：倘於該段
    期間曾經取得或喪失不動產所有權，應詳為標明不動產之坐
    落地號、建號及其取得或出售之對價（買賣契約等）相關資
    料。並提出最近5年內從事國內外股票、期貨、基金或其他
    金融商品之投資交易明細及證明文件。　
三、請說明最高學歷。　　　
四、請陳報現與何人同住？並請說明現居住之房屋為何人所有？
    使用權源為何？如基於租賃關係使用，請檢附房屋租賃契約
    書及每期房租繳納證明文件。
五、提出最新全戶戶籍謄本（記事欄不得省略），內容須包含受
    扶養親屬（母親）。　
六、請陳報聲請人及受扶養人名下是否有保險保單？每年須繳付
    保險費金額？並提出名下保單價值解約金或保單價值試算表
    （請向投保之保險公司查詢，內容需包含解約金數額）。
七、請說明聲請人及受扶養人有無領取社會津貼或其他補助，如
    有受領各類政府社福津貼補助，每月可請領之金額為何？並
    請提出相關證明文件。
八、提出家族系統表，並說明每月實際支出母親扶養費用數額、
    共同扶養人分擔比例、須由聲請人扶養母親之事由為何？並
    提出相關證明文件（例如：診斷證明書、身心障礙證明等）
    、最新國稅局財產總歸屬資料清單、108-109年綜合所得稅
    清單。
九、聲請人於聲請本件更生前1日（即民國110年12月5日）回溯5
    年內是否曾擔任國術館負責人？如是，請說明國術館之名稱
    及地址，並提出其聲請更生前1日回溯5年內之每月營業額資
    料及營利事業所得稅申報書及營業人營業稅額申報書，或綜
    合所得稅申報書、營利事業登記資料、國稅局查定銷售額之
    證明文件，如無證明文件，仍應說明每月營業額情形。
十、請補正財產及收入狀況說明書：聲請人於聲請更生前二年即
    「108年12月起至110年11月止」之「個人」所有收入款項及
    總額，並提出相關證明文件（含各類政府社福津貼補助及臨
    時、非固定性之偶然收入，聲請人應詳列來源製成清楚之表
    冊，勿僅提出國稅局綜合所得稅各類所得資料清單代替）。
十一、提出現任工作在職證明書及110年4至11月之薪資單，內容
      須包含每月薪資給付部分、強制執行扣薪等，並陳報年終
      獎金、三節獎金各為多少？　　　
十二、請說明聲請人每月支出大於收入，何以負擔每月生活開銷
      及母親扶養費？如進入更生程序，何以負擔每月更生還款
      方案？請勿僅以撙節開支為由，應具體說明資金來源，並
      提出可負擔之還款方案及計算方式。
十三、請陳報聲請人目前於日常生活或工作上所使用之交通工具
      為何？如係自有之汽機車，請提出汽機車行照影本。
十四、依財團法人金融聯合徵信中心當事人綜合信用報告，聲請
      人尚有債權人合作金庫資產管理股份有限公司，請聲請人
      確認是否有積欠該筆債務？如有，請提出更正後之債權人
      清冊。　　　
十五、請說明及提出下列事項：
  ㈠、請說明與銀行協商成立時點？還款方案為何？有無依約繳
      納？何時未再按期繳納？並提出協議書及還款相關證明文
      件，如協商成立資料遺失或未留存請自行向最大債權金融
      機構申請補發。
  ㈡、請說明毀諾之原因，並提出「因不可歸責於己之事由，致
      履行有困難之證明文件」（如診斷證明書、住院證明、身
      心障礙證明、毀諾當時之每月實際收入與支出金額、協商
      或調解時聲請人任職於何處、每月薪資為若干、勞工保險
      被保險人投保資料表等）。
十六、請陳報繫屬中之民事訴訟或強制執行事件之法院及其案號
      ，並提出相關證明文件（如法院強制執行命令或公文）。
十七、請提出意定代理委任狀，雖已於調解程序提出，於更生程
      序仍應補正。　　　　
十八、請依聯徵中心綜合信用報告之債權人資料查詢並補正債權
      人（含債權銀行及資產管理公司）之經濟部商業司－商業
      登記資料查詢資料，如其陳報之債權人姓名與商業登記資
      料查詢資料不符，亦請一併具狀更正。